# 关于租金和面积不确定的租赁

提问人：非常理之子 时间：2022-05-23 00:11:32
请教陈版和各位大神，我公司与出租方签订合同，出租房提供厂房的部分面积给我公司使用，租赁期 2 年，以后每年根据约定续签，若相关条款无变更则自动续约 1 年。我公司需向出租方支付租金和动能费。租金每月结算，按当月实际使用面积计算，动能费按使用数量计算。出租方变更提供给我公司的使用区域时，应提前 2 个月通知我公司，变更区域的相关费用谁受益谁承担。我公司还要事先书面通知出租方搬入厂房的设备等情况，经出租方同意后方可实施作业。我公司不得转租。
此情况下，我公司是否需要确认使用权资产。若需要确认使用权资产，应如何确认租赁期和每月租赁费。感谢回复。

回答人：chenyiwei
要考虑：虽然名义上租赁区域和面积是可以调整的，但是否事实上在租赁期间内发生变化的可能性不大，基本保持稳定（或者至少有一个相对稳定的核心租赁区域）？如果是，则仍建议按照租赁准则规定认定存在租赁，并相应确认使用权资产和租赁负债。